【裁判字號】    99,訴,1735
【裁判日期】    990630
【裁判案由】    毒品危害防制條例
【裁判全文】
臺灣臺中地方法院刑事判決              99年度訴字第1735號
公  訴  人  臺灣臺中地方法院檢察署檢察官
被      告  甲○○
上列被告因違反毒品危害防制條例案件，經檢察官提起公訴（99
年度毒偵字第1869號），被告自白犯罪，本院合議庭裁定由受命
法官獨任依簡式審判程序審理，判決如下：
    主  文
甲○○施用第二級毒品，累犯，處有期徒刑肆月；又施用第一級
毒品，累犯，處有期徒刑柒月，扣案之第一級毒品海洛因（包
，合計驗餘淨重零點貳玖伍公克），均沒收銷燬之。應執行有
期徒刑玖月，扣案之第一級毒品海洛因（包，合計驗餘淨重零
點貳玖伍公克），均沒收銷燬之。
    事  實
一、甲○○前因偽造文書案件，經法院判處有期徒刑8 月確定，
    於民國94年9 月12日縮短刑期執行完畢。復因施用毒品案件
    ，經觀察、勒戒後，認無繼續施用毒品之傾向，於98年2 月
    4 日釋放，由臺灣臺中地方法院檢察署檢察官以98年度毒偵
    字第294 號為不起訴處分確定。猶不知警惕，復基於施用第
    二級毒品之犯意，於99年4 月29日1 時許，在臺中縣大里市
    某處堤岸邊之某車上，以將毒品甲基安非他命置入玻璃球內
    點火燒烤吸食其煙之方式，施用第二級毒品甲基安非他命1
    次；另基於施用第ㄧ級毒品之犯意，於99年4 月29日3 時許
    ，在上址，以將毒品海洛因摻入香菸內點燃吸食方式，施用
    第一級毒品海洛因1 次。甲○○於99年4 月29日15時30分許
    ，在臺中縣大里市○○路80號佳賓賓館前為警盤查時，於偵
    查機關發覺前，主動自隨身背包內拿出其所有第一級毒品海
    洛因（3 包，合計驗餘淨重0.2935公克）交予警方，並坦承
    其有施用第一級毒品海洛因之犯行而願意接受裁判。嗣經其
    同意採集尿液送驗，結果呈嗎啡及甲基安非他命陽性反應，
    而查知甲○○另有施用第二級毒品甲基安非他命犯行，始悉
    上情。
二、案經臺中縣警察局霧峰分局報請臺灣臺中地方法院檢察署檢
    察官偵查起訴。
    理  由
一、按除被告所犯為死刑、無期徒刑、最輕本刑為3 年以上有期
    徒刑之罪或高等法院管轄第一審案件者外，於前條第1 項程
    序進行中，被告先就被訴事實為有罪之陳述時，審判長得告
    知被告簡式審判程序之旨，並聽取當事人、代理人、辯護人
    及輔佐人之意見後，裁定進行簡式審判程序，刑事訴訟法第
    273 條之1 第1 項定有明文。被告甲○○所犯係死刑、無期
    徒刑、最輕本刑為3 年以上有期徒刑以外之罪，其於準備程
    序中就被訴事實為有罪之陳述，且經告知被告簡式審判程序
    之旨，並聽取公訴人及被告之意見後，本院合議庭認為適宜
    而裁定由受命法官獨任進行簡式審判程序，合先敘明。
二、上揭事實，業經被告於本院坦白承認，並有檢驗呈「嗎啡陽
    性」及「甲基安非他命陽性」之詮昕科技股份有限公司濫用
    藥物尿液檢驗報告1 紙在卷可稽，而扣案之第一級毒品海洛
    因（3 包，合計驗餘淨重0.2935公克），經送行政院衛生署
    草屯療養院鑑定，結果「檢出海洛因成分」，屬第一級毒品
    ，有該院草療鑑字第0990500021號鑑定書附卷可稽，足認被
    告自白與事實相符，應可採信。又其前因施用毒品案件，經
    觀察、勒戒後，認無繼續施用毒品之傾向，於98年2 月4 日
    釋放，由臺灣臺中地方法院檢察署檢察官以98年度毒偵字第
    294 號為不起訴處分確定，有臺灣高等法院被告前案紀錄表
    在卷可參。本件事證明確，被告犯行，堪以認定。
三、核被告所為，係犯毒品危害防制條例第10條第1 項之施用第
    一級及同條第2 項之施用第二級毒品罪。被告持有第一、二
    級毒品進而施用，其持有之低度行為，為施用之高度行為吸
    收，不另論罪。又其前因偽造文書案件，經法院判處有期徒
    刑8 月確定，於94年9 月12日縮短刑期執行完畢，有臺灣高
    等法院被告前案紀錄表在卷可稽。茲被告受徒刑之執行完畢
    ，5 年以內故意再犯有期徒刑以上之罪，均為累犯，應依刑
    法第47條第1 項規定，各加重其刑。又被告在警方尚未發動
    偵查作為，尚未發覺其施用第一級毒品犯行前，主動交出上
    開海洛因3 包，並供出其施用第一級毒品海洛因之情節而願
    意接受裁判等情，業據被告於警詢供述甚詳，並有職務報告
    在卷可憑，自符合自首之要件，爰依刑法第62條前段規定，
    就其施用第一級毒品海洛因犯行減輕其刑，並應予先加重後
    減輕之。其所犯施用第一級毒品及施用第二級毒品2 罪間，
    犯意各別，行為互殊，應分論併罰。爰審酌被告前因施用毒
    品案件，經觀察、勒戒後，仍未戒絕，繼續施用毒品海洛因
    及甲基安非他命，顯見其一再沈溺於毒品，不能自拔，及犯
    後坦承犯行等一切情狀，各量處如主文所示之刑，併定其應
    執行之刑。扣案之第一級毒品海洛因（3 包，合計驗餘淨重
    0.2935公克），屬查獲之毒品，不問屬於犯人與否，依毒品
    危害防制條例第18條第1 項前段，宣告沒收銷燬之。
據上論斷，應依刑事訴訟法第273 條之1 第1 項、第284 條之1
、第299 條第1 項前段，毒品危害防制條例第10條第1 項、第2
項、第18條第1 項前段，刑法第11條前段、第47條第1 項、第62
條前段、第51條第5 款，判決如主文。
本案經檢察官陳永豐到庭執行職務
中    華    民    國    99    年    6     月    30    日
                  刑事第十二庭  法  官  柯志民
上正本證明與原本無異。
如不服本判決，應於收送達後10日內向本院提出上訴書狀（應敘
述具體理由並附繕本）。
上訴書狀如未敘述理由，應於上訴期間屆滿後20日內補提理由書
於本院。
                                書記官  賴亮蓉
中    華    民    國    99    年    6     月    30    日
附錄本案論罪科刑法條全文：
毒品危害防制條例第10條
施用第一級毒品者，處六月以上五年以下有期徒刑。
施用第二級毒品者，處三年以下有期徒刑。

司法院資訊處製作；財團法人民間司法改革基金會備份。
